最高法院刑事判決　　　　　　九十四年度台上字第六０六二號
　　上　訴　人　台灣高等法院台南分院檢察署檢察官
　　被　　　告　甲○○
　　　　　　　　　　　　50號.
上列上訴人因被告違反著作權法案件，不服台灣高等法院台南分
院中華民國第二審判決（九十四年度上訴字第六０六號，起訴案
號：台灣台南地方法院檢察署九十三年度偵字第九六四一號），
提起上訴，本院判決如下：
    主  文
上訴駁回。
    理  由
按刑事訴訟法第三百七十七條規定，上訴於第三審法院，非以判
決違背法令為理由，不得為之。是提起第三審上訴，應以原判決
違背法令為理由，係屬法定要件。如果上訴理由書狀並未依據卷
內訴訟資料，具體指摘原判決不適用何種法則或如何適用不當，
或所指摘原判決違法情事，顯與法律規定得為第三審上訴理由之
違法情形，不相適合時，均應認其上訴為違背法律上之程式，予
以駁回。本件上訴意旨略稱：(1)、本案所查扣之二十六片光碟係
擺放在被告之好萊塢影音光碟新化店營業櫃上，而被告供稱該扣
案之片子是伊買來供自己觀賞用的，惟如係供自己觀賞用，而非
出租，為何會將扣案之光碟與出租之光碟一起陳列在營業櫃上？
原判決未說明其理由，有判決不載理由之違背法令。(2)、查扣之
光碟雖無可供電腦判讀輸入之電腦條碼，與被告經營好萊塢影音
光碟新化店之經營方式係以電腦判讀輸入條碼資料而列管其出租
還片紀錄之情節不符，但並不表示無法出租，況若未出租，為何
需將扣案光碟編號，且編號方式與其他未侵權而供出租用光碟之
編號方式相同，原判決未予說明，亦有判決不載理由之違法。(3)
、查獲當天，因告訴人非執法機關，無法執行搜索，原判決認係
告訴人持搜索票至被告營業之好萊塢影音光碟新化店現場執行搜
索，與卷內證據不符，有判決所載理由矛盾之違法等語。
惟查：本件原判決以公訴意旨略稱：被告甲○○係位於台南縣新
化鎮○○路二四六號之好萊塢影音光碟新化店實際負責人，明知
「失控之陪審團」、「盛夏獅王」、「遇上波莉」、「真情電波
」、「我愛一嘴毛」、「二十八天倒數毀滅」、「浴血叢林」、
「我的失憶女友」、「蝴蝶效應」、「十二生笑」、「當我們黏
在一起」、「記憶裂痕」等，係得利影視股份有限公司（下稱得
利公司）享有著作權之視聽著作，竟基於意圖營利，於民國九十
三年九月十六日，未經得利公司授權許可，擅自在上址出租上開
視聽著作予不特定之顧客觀賞，侵害得利公司之著作財產權，甲
○○並恃此維生而以之為常業。嗣於當日下午十七時許，為警持
搜索票在上址當場查獲，並扣得如原判決附表（下稱附表）所示
之光碟共二十六片。因認被告涉有著作權法第九十四條、九十二
條之意圖營利而以出租方法侵害著作財產權為常業罪嫌云云。經
審理結果，認不能證明被告犯罪，爰撤銷第一審科刑之判決，改
判諭知被告無罪，已敘明：(一)、本告訴代理人之指訴，僅能證明
在被告好萊塢影音光碟新化店所查扣如附表所示之光碟片，係未
經與告訴人得利公司簽約授權之專供有簽約店出租之正版帶之事
實外，至被告是否有出租附表所示之影音光碟片乙節，則未能提
出任何具體證據。(二)、告訴人固提出「麻辣公主」影音光碟封面
影本、名片影本（警卷第八九頁），資為申請搜索之證據。惟查
告訴人並無提出該「麻辣公主」影音光碟係購自被告經營之好萊
塢影音光碟新化店的發票或收據以憑信，且依告訴人所附之名片
，其上所記載之傳真號碼（06）0000000及電話號碼（06）00000
00，及名片上所稱之「好萊塢影音連鎖」店名，均係是被告在九
十年初開始經營影音光碟店所使用，被告早於九十年五月十八日
，即已更改電話號碼為（06）0000000，傳真號碼為（06)000000
0 ，店名則改為「好萊塢影音光碟」，有中華電信股份有限公司
市內電話裝機及異動電信費收據影本一件在卷可查（原審卷第三
一頁）。參酌上情，足見告訴人持上開已未使用之名片，並不能
證明該「麻辣公主」影音光碟係購自被告之好萊塢影音光碟新化
店及被告有出租如附表所示影音光碟片之行為。(三)、又如附表所
示之光碟共二十六片雖係擺放在被告之好萊塢影音光碟新化店營
業櫃上，有現場照片三幀附卷可稽，並為被告所不爭執。然該部
分證據僅能顯示被告有公開陳列之事實，並不能逕而推論被告即
有出租之行為。參以查扣之影音光碟固訂有編號，但並無可供電
腦判讀輸入之電腦條碼，此與被告之好萊塢影音光碟新化店內之
經營方式係以電腦判讀輸入條碼資料而列管其出租還片紀錄之情
節不符。且告訴人亦未能出提出被告出租扣案光碟之紀錄，益徵
被告所辯：未出租附表所示之影音光碟等語，應屬實情，堪可採
信。(四)、著作權法第八十七條第六款，既明白規定明知為侵害著
作財產權之物，意圖散布而公開陳列之罪，而附表所示之影音光
碟既屬正版帶，而不是非法重製物，即與該罪之犯罪構成要件有
間，自不能以該罪相繩。又同法第三條第一項第十三款關於「公
開展示」之定義，係指「向公眾展示著作內容」，而「公開陳列
」，乃係「擺設其著作物外體，而非展示著作內容」，是亦不能
以同法第九十二條所併列舉之「公開展示」之侵害方法論擬。已
詳述得心證之理由，經核於法並無違誤。又檢察官對於起訴之犯
罪事實，應負提出證據及說服之實質舉證責任。倘其所提出之證
據，不足為被告有罪之積極證明，或其指出證明之方法，無從說
服法院以形成被告有罪之心證，基於無罪推定之原則，自應為被
告無罪之諭知。上訴意旨係就原審採證認事之職權行使，及原審
已論駁說明之事項，徒憑己見而為事實問題之爭辯，核與法律規
定得為第三審上訴理由之違法情形。不相適合。其上訴違背法律
上之程式，應予駁回。
據上論結，應依刑事訴訟法第三百九十五條前段，判決如主文。
中　　華　　民　　國　九十四　年　 十一 　月　　三　　日
                      最高法院刑事第八庭
                          審判長法官  呂　潮　澤
                                法官  吳　昆　仁
                                法官  孫　增　同
                                法官  趙　文　淵
                                法官  吳　　　燦
      本件正本證明與原本無異
                                      書  記  官
中　　華　　民　　國　九十四　年　 十一 　月　　九　　日
                                                      Ｌ
